

GUSTAVO ANTONIO ROJAS MORALES

PERFIL PERSONAL

¡Hola! Soy Gustavo, ingeniero en sistemas especializado en desarrollo web y análisis de datos. Tengo experiencia con microcontroladores y MySQL. Quiero unirme a una empresa para aplicar mis habilidades en electrónica y desarrollo web. Estoy disponible y a cambiar de residencia.

CONTACTO

- Francisco I. Madero No.8 Ajacuba Hgo.
- gr321750@gmail.com
- 7731460741
- in https://www.linkedin.com/i n/gustavo-rojas-0733b0265/

EDUCACIÓN

- Ingeniería en Sistemas Computacionales - ITSOEH, Mixquiahuala de Juárez -Junio 2019 - Diciembre 2023
- Técnico en soporte y mantenimiento de equipo de cómputo - CECyTEH, Tetepango,Hgo - Agosto 2016 - Junio 2019

HABILIDADES

- Capacidad de manejar un grupo de trabajo
- Buen rendimiento en la entrega de resultados
- Capacidad de acatar instrucciones
- Fácil adaptación
- Perseverancia

EXPERIENCIA LABORAL

Manufactura y diseño de placas electrónicas

DIC 2023 - FEB 2024

- Diseño de placas electrónicas
- Construcción de placas electrónicas
- Diseños esquematicos de componentes elctrónicos

Desarollo de software "EVAC", ITSOEH

AGO 2022 - DIC 2022

- Desarrollo de sistema a cargo de la gestión de asesorías de la institución
- Realización de pruebas de caja negra y caja blanca al sistema desarrollado
- Desarrollo de documentación del sistema web

Ayudante en instalación de servicios de seguridad

DIC 2020 - MAR 2021

- Posicionamiento estratégico de cámaras de seguridad
- Instalación de cuarto de control del circuito
- Cableado estructurado para control de cámaras